【裁判字號】    95,訴,1040
【裁判日期】    951201
【裁判案由】    毒品危害防制條例
【裁判全文】
臺灣板橋地方法院刑事判決              95年度訴字第1040號
公  訴  人  臺灣板橋地方法院檢察署檢察官
被      告  甲○○
                    （另案於臺灣臺北監獄執行中）
上列被告因毒品危害防制條例案件，經檢察官提起公訴（95年度
毒偵字第1633號）及併案審理（95年度第3883號、臺灣臺北地方
法院檢察署95年度毒偵字第1134號），於本院準備程序進行中，
被告就被訴及併案之事實為有罪陳述，經告知被告簡式審判程序
之旨，並聽取當事人之意見後，裁定進行簡式審判程序判決如下
：
    主  文
甲○○施用第一級毒品，累犯，處有期徒刑捌月，扣案海洛因肆
包（不含外包裝袋，淨重伍點陸捌公克）沒收銷燬之，扣案海洛
因外包裝袋肆只、殘渣袋陸只、分裝袋伍拾肆只、分裝杓支，
均沒收；又施用第二級毒品，累犯，處有期徒刑肆月，扣案甲基
安非他命貳包（不含外包裝袋，淨重伍公克）沒收銷燬之，扣案
甲基安非他命外包裝袋貳只沒收；應執行有期徒刑拾月，扣案海
洛因肆包（不含外包裝袋，淨重伍點陸捌公克）、甲基安非他命
貳包（不含外包裝袋，淨重伍公克）均沒收銷燬之，扣案海洛因
外包裝袋肆只、甲基安非他命外包裝袋貳只、殘渣袋陸只、分裝
袋伍拾肆只、分裝杓支，均沒收。
    事  實
一、甲○○前因違反肅清煙毒條例及麻醉藥品管理條例案件，經
    臺灣花蓮地方法院判處有期徒刑3 年、10月及8 年，應執行
    有期徒刑10年確定，執行至民國87年1 月26日假釋出監，91
    年6 月21日假釋期滿未經撤銷假釋，未執行之刑以已執行論
    ，而視為執行完畢（本案構成累犯）。甲○○於94年間，因
    施用毒品案件，經臺灣士林地方法院以94年度毒聲字第151
    號號裁定令入勒戒治處所觀察、勒戒後，認無繼續施用傾向
    ，於94年9 月30日釋放，並經臺灣士林地方法院檢舉署檢察
    官以94年度毒偵緝字第151 號為不起訴處分確定。
二、甲○○不知悔改，於上述觀察勒戒執行完畢（94年9 月30日
    ）及有期徒刑執行完畢（91年6 月21日）後之5 年以內，復
    基於施用第一級毒品、第二級毒品之犯意，接續自95年1 月
    間之某日起，至95年5 月22日某時止，在臺北市○○路○ 段
    207 巷9 弄12號2 樓、高雄市○○○路400 號2 樓等處所，
    多次以抽摻泡海洛因之香菸之方式施用第一級毒品海洛因，
    及以吸食器內放置甲基安非他命粉末燒烤後吸取煙氣之方式
    ，接續多次施用第二級毒品甲基安非他命（起訴書及併案意
    旨書誤載為安非他命）。嗣先後經警於(一)95年2 月13日12時
    30分許，在臺北縣蘆洲市○○街33之1 號4 樓查獲，並扣得
    第一級毒品海洛因1 包（鑑驗淨重1.68公克）、甲基安非他
    命2 包（共淨重5 公克）；(二)於95年4 月16日1 時50分許，
    在臺北市○○街19巷22號前查獲，並扣得第一級毒品海洛因
    3 包（淨重4 公克）、分裝杓1 支；(三)於95年5 月23日19時
    20分許，在臺北縣板橋市○○街52號4 樓查獲，扣得海洛因
    殘渣袋6 只、分裝袋54只、分裝杓2 支，及電子磅秤1 台、
    大麻1 包（持有大麻部分另經本院以簡易判決處刑判處有期
    徒刑4 月）。
三、案經臺北縣政府警察局三重分局、臺北市政府警察局中山分
    局、刑事警察大隊報請臺灣板橋地方法院檢察署檢察官偵查
    起訴，及由臺灣臺北地方法院檢察署檢察官併案審理。
    理  由
一、按除被告所犯為死刑、無期徒刑、最輕本刑為3 年以上有期
    徒刑之罪或高等法院管轄第一審案件者外，於第一次審判期
    日前之準備程序進行中，被告先就被訴事實為有罪之陳述時
    ，審判長得告知被告簡式審判程序之旨，並聽取當事人、代
    理人、辯護人及輔佐人之意見後，裁定進行簡式審判程序，
    刑事訴訟法第273 條之1 第1 項定有明文。經核本件被告甲
    ○○所犯係死刑、無期徒刑、最輕本刑為3 年以上有期徒刑
    以外之罪，其於準備程序中就被訴事實為有罪之陳述，經法
    官告知簡式審判程序之旨，並聽取公訴人、被告之意見後，
    本院爰依首揭規定，合議裁定由受命法官獨任進行簡式審判
    程序，合先敘明。
二、上揭犯罪事實，業據被告於本院訊問中坦承不諱。且被告於
    95年2 月13日、4 月16日、5 月23日為警查獲後，經採尿送
    驗，呈鴉片類及安非他命類（甲基安非他命）陽性之反應，
    有臺灣檢驗科技股份有限公司濫用藥物尿液檢驗報告附卷為
    憑（4 月16日採尿，當次未有甲基安非他命反應），並有前
    開扣案之海洛因、甲基安非他命、分裝杓等物為佐，堪認被
    告之自白屬實。又被告於94年間，因施用毒品案件，經臺灣
    士林地方法院以94年度毒聲字第151 號號裁定令入勒戒治處
    所觀察、勒戒後，認無繼續施用傾向，於94年9 月30日釋放
    ，並經臺灣士林地方法院檢舉署檢察官以94年度毒偵緝字第
    151 號為不起訴處分確定，有卷附之臺灣高等法院被告前案
    紀錄表1 份為憑，足證被告於上開強制戒治執行完畢後之5
    年以內，再犯本件施用毒品罪行明確，應依法論科。
三、核被告所為，係犯毒品危害防制條例第10條第1 項之施用第
    一級毒品罪，及同條例第10條第2 項之施用第二級毒品罪。
    被告施用前、後持有第一級、第二級毒品之犯行，為施用之
    高度行為所吸收，不另論罪。又被告行為後，刑法第56條連
    續犯之規定，業於94年1 月7 日修正公布刪除，並於95年7
    月1 日施行，則被告施用毒品之犯行，因行為後新法業已刪
    除連續犯之規定，此刪除雖非犯罪構成要件之變更，但顯已
    影響行為人刑罰之法律效果，自屬法律有變更。而本院認被
    告多次施用海洛因、甲基安非他命之犯行，均係基於施用毒
    品之慣常習性反覆所為，依修正刑法時立法理由中表示宜擴
    張接續犯之觀念，本院認為被告施用第一、二級毒品之犯行
    ，既係於短時間內多次施用同種毒品，宜依新法刪除連續犯
    之立法理由，從寬認定為接續犯行，是被告之行為依新法第
    2 條第1 項規定比較新、舊法結果，適用裁判時之法律顯較
    有利於被告，爰依修正後之現行法，認定被告係犯接續施用
    第一級毒品罪，及接續施用第二級毒品罪。被告所犯之上開
    2 罪間，犯意各別、行為互殊，應分論併罰。檢察官雖僅起
    訴被告於95年2 月13日前為警查獲之施用第一級、第二級毒
    品之犯行，惟被告上開犯行，與起訴部分均有裁判上一罪之
    關係，本院自得擴張併予審究。又被告前因違反肅清煙毒條
    例及麻醉藥品管理條例案件，經臺灣花蓮地方法院判處有期
    徒刑3 年、10月及8 年，應執行有期徒刑10年確定，執行至
    87年1 月26日假釋出監，91年6 月21日假釋期滿未經撤銷假
    釋，未執行之刑以已執行論，而視為執行完畢，有臺灣高等
    法院被告前案紀錄表在卷可稽，其於有期徒刑執行完畢後之
    5 年以內，再犯本件有期徒刑以上之罪，為累犯，雖被告行
    為後刑法關於累犯規定已有修正，惟適用新、舊法對本件被
    告行為之法律效果並無差異，而本件既已經比較採用新法，
    就累犯之規定應一體適用裁判時之法律，爰依修正後刑法第
    47條規定加重其刑。
四、爰審酌被告犯後坦承犯行，並衡其前科素行、犯罪動機、目
    的、所生危害，及犯後態度等一切情狀，量處如主文所示之
    刑，並定其應執行刑。95年2 月13日為警扣獲之海洛因1 包
    （淨重1.68公克）、甲基安非他命2 包（淨重5 公克）、95
    年4 月16日為警查扣之海洛因3 包（淨重4 公克），為當場
    查獲之毒品，不問屬犯人與否，應宣告沒收銷燬（不含外包
    裝袋）。至於上開毒品外包裝袋，及扣案分裝杓3 支、殘渣
    袋6 只、分裝袋54只等物，為犯罪行為人即被告所有供施用
    海洛因所用，而刑法關於沒收之規定雖有修正，惟法律之適
    用應整體觀察，無從割裂，是本件被告之犯行於論罪、主刑
    之宣告已經比較決定適用現刑法，關於沒收從刑之諭知，亦
    應整體適用現行刑法，無庸贅為比較，爰就上開扣案之物，
    依現行刑法第38條第1 項第2款 予以宣告沒收。至於扣案之
    磅秤，則非施用毒品所用之物，不另為沒收之宣告，附此敘
    明。
據上論斷，應依刑事訴訟法第273 條之1 第1 項、第299 條第1
項前段，毒品危害防制條例第10條第1 項、第2 項、第18條第1
項前段、第23條第2 項，刑法第11條前段、第2 條第1 項但書、
修正後第47條、第38條第1 項第2 款、第51條第5 款，判決如主
文。
本案經檢察官鄧媛到庭執行職務。
中    華    民    國    95    年    12    月    1     日
                    刑事第十二庭    法  官  林漢強
上正本證明與原本無異。
如不服本判決，應於判決送達後10日內，向本院提出上訴狀。
                                    書記官  曾千庭
中    華    民    國    95    年    12    月    1     日
附錄本案論罪科刑所用法條全文
毒品危害防制條例第10條
施用第一級毒品者，處六月以上五年以下有期徒刑。
施用第二級毒品者，處三年以下有期徒刑。


司法院資訊處製作；財團法人民間司法改革基金會備份。
